臺灣士林地方法院刑事判決
111年度審易字第1154號
公  訴  人  臺灣士林地方檢察署檢察官
被      告  侯家雄



                    （現於法務部○○○○○○○○附設勒戒所觀察勒戒中）
上列被告因竊盜案件，經檢察官提起公訴（111年度偵緝字第138
4號），因被告於準備程序中就被訴事實為有罪之陳述，經告知
簡式審判程序之旨，並聽取當事人之意見後，本院裁定改依簡式
審判程序審理，並判決如下：
　　主  文
侯家雄犯侵入住宅竊盜罪，處有期徒刑捌月。未扣案之犯罪所得
即面額合計新臺幣壹萬玖仟元之振興五倍券、金飾壹條及現金新
臺幣貳拾元均沒收，於全部或一部不能沒收或不宜執行沒收時，
追徵其價額。
    事實及理由
一、程序部分
    按除被告所犯為死刑、無期徒刑、最輕本刑為3年以上有期
    徒刑之罪或高等法院管轄第一審案件者外，於第一次審判期
    日前之準備程序進行中，被告先就被訴事實為有罪之陳述時
    ，審判長得告知被告簡式審判程序之旨，並聽取當事人、代
    理人、辯護人及輔佐人之意見後，裁定進行簡式審判程序，
    刑事訴訟法第273條之1第1項定有明文。經核本案被告侯家
    雄所犯係死刑、無期徒刑、最輕本刑為3年以上有期徒刑以
    外之罪，其於準備程序中就被訴事實為有罪之陳述，經告知
    簡式審判程序之旨，並聽取公訴人、被告之意見後，本院爰
    依首揭規定，裁定進行簡式審判程序。是本案之證據調查，
    依同法第273條之2規定，不受同法第159條第1項、第161條
    之2、第161條之3、第163條之1，及第164條至170條所規定
    證據能力認定及調查方式之限制，合先敘明。
二、本案犯罪事實及證據，除起訴書犯罪事實欄關於前科之記
    載應更正為「前因加重竊盜案件，經本院以106年度易字第2
    95號判決判處有期徒刑8月，嗣經臺灣高等法院以106年度上
    易字第1695號判決撤銷，改判處有期徒刑6月確定，並與他
    案經臺灣高等法院以107年度聲字第1544號裁定所定應執行
    有期徒刑4年接續執行，於108年7月8日縮短刑期假釋出監並
    付保護管束，迄109年5月29日保護管束期滿假釋未經撤銷，
    視為執行完畢」，第11行關於「少許零錢」之記載應更正為
    「零錢合計20元」；暨證據部分應補充：「被告侯家雄於本
    院民國111年9月30日準備程序及審理中所為之自白」外，其
    餘均引用檢察官起訴書之記載（如附件）。
三、論罪科刑
　㈠核被告所為，係犯刑法第321條第1項第1款之侵入住宅竊盜罪
    。
　㈡查被告有如前開所載之前案科刑及執行情形，為被告所不爭
    執（見本院111年度審易字第1154號卷111年9月30日審判筆
    錄第4頁），復有臺灣高等法院被告前案紀錄表在卷可稽，
    其於受上開有期徒刑執行完畢後5年內，故意再犯本案有期
    徒刑以上之罪，已符合累犯之構成要件，本院審酌被告構成
    累犯之前案與本案均為加重竊盜案件，犯罪類型、罪質及所
    侵害之法益均相同，顯未因前案刑責矯正其非行行為及強化
    其法治觀念，足見其對於刑罰之反應力薄弱，依司法院釋字
    第775號解釋意旨，衡酌罪刑相當及比例原則，認如加重其
    法定最低度刑，尚不至於使被告所受刑罰超過其所應負擔罪
    責，爰依刑法第47條第1項規定加重其刑。
　㈢爰審酌被告不思循正當途徑獲取所需，恣意侵入他人住宅行
    竊，顯欠缺尊重他人財產權之觀念，所為並侵害他人居住安
    寧、危害社會治安，殊值非難，衡以其犯後已坦承犯行，然
    迄未與告訴人劉柏成達成和解，或為任何賠償之犯後態度，
    暨考量被告素行非佳（參見卷附前開被告前案紀錄表之記載
    ）、犯罪之動機、手段、情節、所獲利益（詳後沒收部分）
    ，及其自陳高中畢業之教育智識程度、入監前從事鐵工工作
    、月收入約新臺幣（下同）4萬元、離婚、需扶養母親及1名
    子女之家庭生活經濟狀況（見上開審判筆錄第5頁）等一切
    情狀，量處如主文所示之刑。
四、沒收部分
　　按犯罪所得，屬於犯罪行為人者，沒收之；於全部或一部不
    能沒收或不宜執行沒收時，追徵其價額，刑法第38條之1第1
     項前段、第3項定有明文。經查，被告本案竊得之面額合計
    1萬9,000元之振興五倍券、金飾1條及零錢合計20元，均屬
    其犯罪所得，既未扣案且未實際發還被害人，亦查無過苛調
    節之情形，應依刑法第38條之1第1項前段、第3項規定宣告
    沒收之，且於全部或一部不能沒收或不宜執行沒收時，追徵
    其價額。
據上論斷，應依刑事訴訟法第273條之1第1項、第299條第1項前
段、第310條之2、第454條第2項（依刑事判決精簡原則，僅記載
程序法條文），判決如主文。
本案經檢察官陳銘鋒提起公訴，由檢察官周禹境到庭執行職務。
中　　華　　民　　國　　111 　年　　10　　月　　28　　日
                  刑事第十庭法  官  陳秀慧
以上正本證明與原本無異。
如不服本判決應於收受送達後20日內，向本院提出上訴書狀，並
應敘述具體理由。其未敘述上訴理由者，應於上訴期間屆滿後20
日內向本院補提理由書（均須按他造當事人之人數附繕本）「切
勿逕送上級法院」。若因疫情而遲誤不變期間，得向法院聲請回
復原狀。
                            書記官  陳建宏
中　　華　　民　　國　　111 　年　　10　　月　　28　　日
附錄本案論罪科刑法條全文：
中華民國刑法第321條犯前條第1項、第2項之罪而有下列情形之
一者，處6月以上5年以下有期徒刑，得併科50萬元以下罰金：
一、侵入住宅或有人居住之建築物、船艦或隱匿其內而犯之。
二、毀越門窗、牆垣或其他安全設備而犯之。
三、攜帶兇器而犯之。
四、結夥3人以上而犯之。
五、乘火災、水災或其他災害之際而犯之。
六、在車站、港埠、航空站或其他供水、陸、空公眾運輸之舟、
    車、航空機內而犯之。前項之未遂犯罰之。

【附件】
臺灣士林地方檢察署檢察官起訴書
                                   111年度偵緝字第1384號
　　被　　　告　侯家雄　男　42歲（民國00年0月00日生）
　　　　　　　　　　　　住南投縣○○鎮○○路000巷00號
　　　　　　　　　　　　居新北市○○區○○街0段000巷00號
　　　　　　　　　　　　國民身分證統一編號：Z000000000號
上列被告因竊盜案件，已經偵查終結，認應該提起公訴，茲將犯
罪事實及證據並所犯法條分敘如下：
　　　　犯罪事實
一、侯家雄前因加重竊盜案件，經臺灣高等法院以106年度上易
    字第1695號判決判處有期徒刑6月確定，並經臺灣高等法院1
    07年度聲字第1544號裁定與前案合併應執行刑4年，於民國1
    09年8月31日徒刑執行完畢(108年7月8日縮短刑期假釋出獄)
    。詎猶不知悔改，意圖為自己不法之所有，基於加重竊盜之
    犯意，於民國110年10月12日中午12時22分許，騎乘向孫志
    宗借用之車牌號碼000-0000號普通重型機車，戴淺藍色帽子
    、深藍色短袖上衣、淺藍色長褲、穿拖鞋、帶黑色包包，手
    戴手套，侵入新北市淡水區新市○路0段000號15樓劉柏成住
    家中，共竊取價值新臺幣(下同)1萬9,000元振興五倍券、價
    值3,000元之金飾1條及少許零錢後騎乘上開機車逃逸。嗣經
    劉柏成發覺家中遭竊，報警處理，始循線查悉上情。
二、案經劉柏成告訴及新北市政府警察局淡水分局報告偵辦。
　　　　證據並所犯法條
一、證據清單及待證事實：
編號 證據名稱 證明事項 1 被告侯家雄於偵查中之供述。 被告坦承於上開時、地侵入告訴人劉柏成上開住宅為竊盜行為，惟辯稱僅竊取告訴人上開住宅內價值1萬9,000元之振興五倍券之事實。 2 告訴人劉柏成於警詢之指訴 證明被告於上開時、地侵入告訴人上開住宅、竊取上開財物之事實。   3 證人即被告侯家雄友人孫志宗於警詢及偵查中之證述 證明被告於上開時、地穿著上開衣褲騎乘上開機車至上址行竊之事實。 4 內政部警政署刑事警察局110年12月7日刑鑑字第1108032916號鑑定書所附鞋印鑑定證明1份 證明被告於上開時、地穿著上開拖鞋至上址行竊之事實。 5 竊盜現場照片33張 證明被告於上開時、地侵入告訴人上開住宅、竊取上開財物、物品之事實。 
二、核被告所為，係犯刑法第321條第1項第1款侵入住宅竊盜罪
    嫌。又被告曾受徒刑之執行完畢，其5年以內故意再犯本件
    有期徒刑以上之罪，為累犯，請審酌是否依法加重其刑。再
    被告所為竊盜之犯罪所得，請依刑法第38條之1第1項宣告沒
    收，如全部或一部不能沒收時，請依同條第3項追徵其價額
    。
三、依刑事訴訟法第251條第1項提起公訴。
　  此　致
臺灣士林地方法院
中　　華　　民　　國　 111　　年　　8 　　月　　3 　　日
　　　　　　　　　　　　　　　檢　察　官　陳銘鋒
本件正本證明與原本無異
中　　華　　民　　國　 111　　年　　8 　　月　　10　　日
　　　　　　　　　　　　　　　書　記　官　沈冠宇
附錄本案所犯法條全文
中華民國刑法第321條第1項第1款
犯前條第 1 項、第 2 項之罪而有下列情形之一者，處 6 月以
上 5 年以下有期徒刑，得併科50萬元以下罰金：一、侵入住宅
或有人居住之建築物、船艦或隱匿其內而犯之。